【裁判字號】    89,毒抗,1147
【裁判日期】    891214
【裁判案由】    毒品危害防制條例
【裁判全文】
臺灣高等法院刑事裁定                          八十九年度毒抗字第一一四七號
    抗  告  人
    即  被  告  甲○○
右抗告人因毒品危害防制條例案件，不服臺灣桃園地方法院八十九年度毒聲字第六八
二七號（臺灣桃園地方法院檢察署八十九年度毒偵字第五五七四號），中華民國八十
九年十月三十一日裁定，提起抗告，本院裁定如左：
    主      文
抗告駁回。
    理      由
一、聲請意旨略以：被告甲○○前因施用毒品案件，經觀察、勒戒後，認無繼續施用
    毒品之傾向，業經臺灣桃園地方法院檢察署檢察官於民國八十八年五月二十四日
    以八十八年度偵字第六八四二號不起訴處分確定。惟查被告復於八十九年六月三
    日十六時回溯前九十六小時內之某時，在不詳地點，施用第二級毒品安非他命，
    為警於八十九年六月三日，通知強制調驗發現之事實，並有臺灣檢驗科技股份有
    限公司之濫用藥物尿液檢驗報告附卷可稽，復有不起訴處分書及前案記錄表附卷
    可參。被告於五年內再犯毒品危害防制條例第十條第一項之施用第二級毒品罪，
    爰依毒品危害防制第二十條第三項前段及觀察勒戒處分執行條例第三條第一項規
    定，聲請裁定將被告送觀察勒戒處所觀察、勒戒等語。
二、經查，被告甲○○前因施用毒品案件，經觀察、勒戒後，認無繼續施用毒品之傾
    向，業經臺灣桃園地方法院檢察署檢察官於民國八十八年五月二十四日以八十八
    年度偵字第六八四二號不起訴處分確定，有不起訴處分書及前案記錄表在卷足據
    （不起訴處分書附於臺灣桃園地方法院檢察署八十九年度毒偵字第五五四七號卷
    ，前案記錄表附於原審卷第三頁）。惟被告復於八十九年六月三日十六時回溯前
    九十六小時內之某時，在不詳地點，施用第二級毒品安非他命，為警於八十九年
    六月三日，通知強制調驗所採集尿液，經送驗呈安非他命陽性反應，有臺灣檢驗
    科技股份有限公司之濫用藥物尿液檢驗報告附卷可稽（見原審卷第十頁）。因此
    ，被告甲○○於八十九年六月三日十六時回溯前九十六小時內之某一時點施用第
    二級毒品安非他命之事實，洵堪認定。
三、抗告意旨略以：抗告人本應於八十九年七月中旬至中壢分局報到，惟接獲通知單
    均已超過檢驗日期，以致未受尿液檢驗，抗告人未有施用第二級毒品安非他命之
    行為，且目前已有正當工作，請求給予再次驗尿之機會云云，並提出員工職務證
    明書乙紙為證。惟查，被告於八十九年六月三日通知強制調驗採集尿液，經送驗
    呈安非他命陽性反應，足徵被告確有施用第二級毒品安非他命之事實。被告辯稱
    其因未接獲通知而遲誤檢驗日期，致未受尿液檢驗，然此並無礙於被告確有施用
    第二級毒品安非他命之事實認定；又被告縱已有正當工作，究與其是否應依法送
    觀察、勒戒處所觀察、勒戒無涉，被告所辯尚無足採。原審以被告甲○○於五年
    內再犯毒品危害防制條例第十條第一項之施用第二級毒品罪，依毒品危害防制第
    二十條第三項前段及觀察勒戒處分執行條例第三條第一項規定，裁定將被告送觀
    察、勒戒處所觀察、勒戒，並無違誤。抗告意旨空言否認施用第二級毒品，指摘
    原裁定不當，為無理由，應予駁回。
據上論斷，依刑事訴訟法第四百十二條，裁定如主文。
中      華      民      國    八十九    年     十二     月     十四     日
                              臺灣高等法院刑事第二十二庭
                                  審判長法  官  許  正  順
                                        法官  林  明  俊
                                        法  官  邱  同  印
右正本證明與原本無異。
不得抗告。
                                        書記官  莊  昭  樹
中      華      民      國    八十九    年     十二     月    二十一    日


司法院資訊處製作；財團法人民間司法改革基金會備份。
